【裁判字號】    90,易,2496
【裁判日期】    900829
【裁判案由】    傷害
【裁判全文】
臺灣臺中地方法院刑事判決                          九十年度易字第二四九六號
    公  訴  人  台灣台中地方法院檢察署檢察官
    被      告  甲○○
右列被告因犯家庭暴力之傷害案件，經檢察官提起公訴（九十年度偵字第一一四五八
號），本院判決如左：
    主  文
甲○○傷害人之身體，處拘役參拾日，如易科罰金，以參佰元折算壹日。
    事  實
一、甲○○與乙○○為姑姪關係（乙○○之父廖森雄為甲○○之兄），為家庭暴力防
    治法第三條第四款所規定四親等內之旁系血親家庭成員，緣乙○○曾向甲○○借
    貸大筆款項，甲○○嗣於民國九十年一月二十三日二十時許，在台中市○○區○
    ○路二段三四八號遇見乙○○，二人為上開債務再起爭執，甲○○竟基於傷害人
    身體之犯意，出手毆打乙○○，致乙○○受有頭皮血腫約一×一公分、顏面七處
    瘀傷各約一．五×一公分、左胸瘀傷五×五公分、上肢瘀傷一×一公分、右側背
    部擦傷四×五公分、左手背瘀傷二×一公分及鼻出血等傷害。
二、案經乙○○訴由台中市警察局第四分局報告台灣台中地方法院檢察署檢察官偵查
    起訴。
    理  由
一、訊之被告甲○○對有於右揭時地，因債務糾紛而與告訴人乙○○發生拉扯，並致
    告訴人乙○○受有前揭傷害之事實，坦承在卷，核與告訴人乙○○於警訊中所指
    訴受傷情形相符，並有澄清綜合醫院所出具之甲種診斷證明書及警員王文佳職務
    報告書各一份可資佐證，足證被告甲○○確有傷害告訴人乙○○之事實。本案事
    證明確，被告甲○○上開犯行足以認定。
二、查被告甲○○與告訴人乙○○為三親等之旁系血親姑姪關係，為家庭暴力防治法
    第三條第四款所規定之家庭成員，被告甲○○對家庭成員實施家庭暴力之傷害行
    為，核其所為，係犯刑法第二百七十七條第一項之普通傷害罪，屬家庭暴力防治
    法第二條第二項之家庭暴力罪，爰審酌被告甲○○犯罪之動機、目的起因於告訴
    人乙○○欠債未償，其犯罪手段係屬暴力、所生之危害非輕及告訴人乙○○所受
    傷勢等一切情狀，量處如主文所示之刑，並諭知易科罰金折算之標準。
據上論斷，應依刑事訴訟法第二百九十九條第一項前段，刑法第二百七十七條第一項
、第四十一條第一項前段、罰金罰鍰提高標準條例第一條前段、第二條，判決如主文
。
中      華      民      國    九十      年      八      月    二十九    日
                                    臺灣臺中地方法院刑事第七庭
                                        法  官  林  宗  成
右正本證明與原本無異。
如不服本判決，應於判決送達後十日內向本院提出上訴狀，上訴於臺灣高等法院臺中
分院( 須附繕本 )。
                                        書記官
中      華      民      國    九十      年      八      月    二十九    日
附錄論罪科刑法條：
刑法第二百七十七條第一項：
傷害人之身體或健康者，處三年以下有期徒刑、拘役或一千元以下罰金。


司法院資訊處製作；財團法人民間司法改革基金會備份。
